# 接收母公司无偿划转的固定资产计入资本公积哪个明细科目

提问人：13381171726 时间：2023-02-26 17:56:44
陈版主您好国有企业母公司向其子公司无偿划转一批固定资产，请教下计入资本公积-资本溢价合理还是资本公积-其他资本公积比较合理？
谢谢陈版主

回答人：chenyiwei
接收母公司无偿划转的固定资产属于权益性交易，应贷记“资本公积——资本溢价或股本溢价”。